【裁判字號】    97,交聲,3231
【裁判日期】    971225
【裁判案由】    聲明異議
【裁判全文】
臺灣臺中地方法院交通事件裁定        97年度交聲字第3231號
原處分機關  交通部公路總局台中區監理所豐原監理站
異  議  人
即受處分人  甲○○
上列異議人即受處分人因違反道路交通管理處罰條例案件，對於
交通部公路總局台中區監理所豐原監理站民國97年10月20日所為
之裁決（豐監稽違字第裁63-Z00000000號違反道路交通管理事件
裁決書），聲明異議，本院裁定如下：
    主    文
異議駁回。
    理    由
一、原處分機關略以：異議人即受處分人甲○○（下稱受處分人
    ）駕駛車牌號碼355-GU號營業貨運曳引車，於97年8月21日8
    時45分許，行經國道三號北上135﹒2公里處，因「行車速度
    超過規定最高速限」（速限90公里，行速109公里，超速19
    公里）之違規，為內政部警政署國道公路警察局第二警察隊
    以公警局交字第Z00000000號舉發違反道路交通管理事件通
    知單舉發，受處分人係違反道路交通管理處罰條例第33條第
    1項第1款之規定，本站於97年10月20日以豐監違字第裁63-Z
    00000000號裁決書裁處罰鍰新台幣三千五百元，並記違規點
    數一點，受處分人不服，具狀聲明異議。本案業經原舉發機
    關函復違規行為屬實，依法舉發並無不妥，本站依法裁處，
    尚無不合等語。
二、受處分人則以：依據所附行車記錄器大餅時速表顯示，受處
    分人當時駕駛營業貨運曳引車並未超速，行車紀錄器由公司
    購入，規定出車一定要裝設等語，聲明異議。
三、按汽車行駛於高速公路、快速公路或設站管制之道路，不遵
    使用限制、禁止、行車管制及管理事項之管制規則，而有行
    車速度超過規定之最高時速或低於規定之最低時速者，處汽
    車駕駛人新台幣三千元以上六千元以下罰鍰，道路交通管理
    處罰條例第33條第1項第1款定有明文。另依違反道路交通管
    理事件統一裁罰基準表規定，大型車行駛高、快速公路行車
    速度超過規定之最高速限未滿二十公里，於期限內繳納或到
    案聽候裁決者，處罰鍰新台幣三千五百元。又汽車駕駛人有
    第33條第1項之情形者，除依原條款處罰鍰外，並予記違規
    點數一點，道路交通管理處罰條例第63條第1項第1款亦有明
    定。
四、查受處分人駕駛355-GU號營業貨運曳引車，於97年8月21日8
    時45分許，行經國道三號北上135﹒2公里處，因「行車速度
    超過規定最高速限」（速限90公里，行速109公里，超速19
    公里）之違規，為內政部警政署國道公路警察局第二警察隊
    當場舉發，受處分人係違反道路交通管理處罰條例第33條第
    1項第1款之規定等情，有內政部警政署國道公路警察局97年
    8月21日公警局交字第Z00000000號舉發違反道路交通管理事
    件通知單影本及該局第二警察隊97年10月3日公警二交字第0
    970272663號函影本在卷可稽。受處分人聲明異議雖主張其
    未超速，並提出行車記錄器時速表為憑，惟證人即本案舉發
    警員乙○○於本院訊問時已具結證稱當時雷射測速器確實顯
    示受處分人所駕駛之連結大貨車時速為109公里，伊是在欄
    檢前447公尺處測得該時速，欄檢後亦有將雷射測速器顯示
    之時速提示予受處分人。伊不可能弄錯，當時受處分人行駛
    國道中間車道，欲超越外側車道一輛大貨車，才被伊測到，
    當時中間車道、外側車道只有該二輛車，內側車道另有其他
    自小客車，不可能誤測，不知為何受處分人提出之行車記錄
    器時速表均未超過時速100公里，當天該雷射測速器，除測
    得受處分人超速外，至少還測得另二輛車超速，但該二輛車
    駕駛並無意見等語。證人乙○○係執勤警員，本其維護交通
    秩序、安全職責所為之舉發，自應受到合法、正確之推定，
    且其供前業經依法令其具結，證言之憑信性已獲擔保，其當
    時既無誤認之虞，復與受處分人素不相識，亦無攀誣之可能
    ，所供應屬可採。況受處分人提出之行車記錄器時速表並無
    任何註記，復未提供裝設及檢驗證明資料佐參，顯難作為有
    利受處分人之認定，而本件據以舉發之雷射測速器則於97年
    10月3日經經濟部標準檢驗局檢定合格，有經濟部標準檢驗
    局雷射測速儀檢定合格證書影本在卷可按，受處分人迄未陳
    明該雷射測速器有何不可信之情事，其否認有「行車速度超
    過規定最高速限」之違規，自非可採。從而原處分機關根據
    原舉發機關所舉發受處分人上開違規事實，依道路交通管理
    處罰條例第33條第1項第1款、第63條第1項第1款之規定，裁
    處受處分人罰鍰新台幣三千五百元及記違規點數一點，即無
    不合，受處分人聲明異議為無理由，應予駁回。
四、據上論斷，應依道路交通管理處罰條例第87條、道路交通案
    件處理辦法第19條，裁定如主文。
中    華    民    國    97    年    12    月    25    日
                  交通法庭    法  官  鍾堯航
上正本證明與原本無異。
如不服本裁定應於送達後五日內向本院提出抗告狀。
                              書記官  吳淑願
中    華    民    國    97    年    12    月    25    日


司法院資訊處製作；財團法人民間司法改革基金會備份。
